Images des répertoires du notaire Prosper Louis Léger pour l'étude XVII
Archives nationales de France
Images des répertoires du notaire Prosper Louis Léger pour l'étude XVII
6 vendémiaire an VIII - 5 novembre 1813 (28 septembre 1799 - 5 novembre 1813)
MC/RE/XVII/6 - MC/RE/XVII/8
Etude XVII; Léger, Prosper-Louis
3 registres
Archives nationales de France
Minutes et répertoires: la loi 2008-696 du 15 juillet 2008 relative aux archives a fixé à 75 ans à compter de la date de l'acte, ou à 25 ans à compter de la date du décès de l'intéressé si ce délai est plus bref, le délai de communication des minutes et répertoires des notaires; ce délai est porté à 100 ans à compter de la date de l'acte si le document se rapporte à un mineur (code du Patrimoine, articles L213-2, 4e d et 5e).
Autres documents de l'étude (dossiers de clients, comptabilité...): s'agissant d'archives privées, ces documents sont communicables selon les modalités fixées par le déposant ou le donateur.
Certains documents ne sont pas accessibles sous leur forme originale en raison de leur mauvais état de conservation.
Registres entrés aux Archives nationales en 1940.
Images des répertoires de l’étude XVII
Archives de l'étude XVII
répertoire d'officier public ministériel
- Répertoire chronologique pour la période du 6 vendémiaire au 5ème jour complémentaire an VIII (28 septembre 1799 - 22 septembre 1800), 6 vendémiaire - 5ème jour complémentaire an VIII (28 septembre 1799 - 22 septembre 1800); MC/RE/XVII/6; Ce répertoire comporte 12 feuillets et fait partie d'un registre de 181 feuillets de papier manuscrits, hauteur 38.5 x largeur 26.5 cm, paginés par le notaire. Le registre est dans un etat médiocre. Plusieurs feuillets détériorés dont le n° 173. Les feuillets 179 et 180 sont d'un format plus petit que le reste du registre.
  Le registre contient aussi le répertoire du notaire Pierre Louis Langlois pour la période du 18 mai 1787 au 3è jour complémentaire an VII (18 mai 1787 - 19 septembre 1799).
  Le répertoire contient les informations suivantes: 1. nature de l'acte; 2. numero de l'acte; 3. date du jour; 4. noms, prénoms des parties; 5. date d'enregistrement selon le calendrier révolutionaire; 6. date d'enregistrement selon le calendrier grégorien, et, dans certains cas, droits d'enregistrement.
  Attention: seuls les actes passés en minute sont conservés; les actes mentionnés dans le répertoire comme passés en simple brevet (colonne 3) ne sont pas conservés par les notaires et ne sont donc pas versés au Minutier (ils sont remis aux clients).
  répertoire
  - Liste chronologique des actes pour la période du 6 vendémiaire au 5ème jour complémentaire an VIII (28 septembre 1799 - 22 septembre 1800), 6 vendémiaire - 5ème jour complémentaire an VIII (28 septembre 1799 - 22 septembre 1800); 168 r°-179 r°; 12 feuillets, on trouve au feuillet n° 179 quelques extraits d'actes.
- Répertoire chronologique pour la période du 6 vendémiaire an VIII au 29 juin 1807 (28 septembre 1799 - 29 juin 1807), 6 vendémiaire an VIII - 29 juin 1807 (28 septembre 1799 - 29 juin 1807); MC/RE/XVII/7; Un registre de 195 feuillets de papier manuscrits, hauteur 35.5 x largeur 26 cm, foliotés par le notaire. Le registre est en médiocre état: le bord des feuillets est très abîmé. Les feuillets n° 145 et 146 sont déchirés, le feuillet n° 98 est volant, une feuille blanche entre les feuillets 4 et 5; le répertoire contient de nombreuses taches d'encre qui peuvent gêner la lecture.
  Registre folioté en 2004 (foliotation non visible à l'écran)
  Le répertoire contient les informations suivantes: 1. le n° de l'acte dans l'année; 2. date du jour; 3. nature de l'acte; 4. nature de l'acte passé en brevet ou en minute 5. noms, prénoms des parties; 6. date d'enregistrement; 7.droits d'enregistrement
  - Liste chronologique des actes pour la période du 6 vendémiaire au 1er ventôse an VIII (28 septembre 1799 - 20 février 1800), 6 vendémiaire - 1er ventôse an VIII (28 septembre 1799 - 20 février 1800); 2 r°-4 v°; 3 feuillets
    Cette liste est une copie incomplète des actes de l'an VIII, dont la totalité est consultable dans le répertoire 6.
  - Liste chronologique des actes pour la période du 2 vendémiaire au 4ème jour complémentaire an IX (24 septembre 1800 - 21 septembre 1801), 2 vendémiaire - 4ème jour complémentaire an IX (24 septembre 1800 - 21 septembre 1801); 5 r°-22 v°; 18 feuillets
  - Liste chronologique des actes pour la période du 2 vendémiaire au 4ème jour complémentaire an X (24 septembre 1801 - 21 septembre 1802), 2 vendémiaire - 4ème jour complémentaire an X (24 septembre 1801 - 21 septembre 1802); 23 r°-58 r°; 36 feuillets
  - Liste chronologique des actes pour la période du 2 vendémiaire au 6ème jour complémentaire an XI (24 septembre 1802 - 23 septembre 1803), 2 vendémiaire - 6ème jour complémentaire an XI (24 septembre 1802 - 23 septembre 1803); 58 v°-103 r°; 46 feuillets
  - Liste chronologique des actes pour la période du 3 vendémiaire au 3ème jour complémentaire an XII (26 septembre 1803 - 20 septembre 1804), 3 vendémiaire - 3ème jour complémentaire an XII (26 septembre 1803 - 20 septembre 1804); 103 v°-134 r°; 32 feuillets
  - Liste chronologique des actes pour la période du 5 vendémiaire au 4ème jour complémentaire an XIII (27 septembre 1804 - 21 septembre 1805), 5 vendémiaire - 4ème jour complémentaire an XIII (27 septembre 1804 - 21 septembre 1805); 134 v°-156 r°; 23 feuillets
  - Liste chronologique des actes pour la période du 3 vendémiaire au 10 nivôse an XIV (25 septembre - 31 décembre 1805), 3 vendémiaire - 10 nivôse an XIV (25 septembre - 31 décembre 1805); 156 v°-161 v°; 6 feuillets
  - Liste chronologique des actes pour la période du 2 janvier au 31 décembre 1806, 2 janvier - 31 décembre 1806; 162 r°-185 r°; 24 feuillets
  - Liste chronologique des actes pour la période du 2 janvier au 29 juin 1807, 2 janvier - 29 juin 1807; 185 r°-194 v°; 10 feuillets
- Répertoire chronologique pour la période du 1er juillet 1807 au 5 novembre 1813, 1er juillet 1807 - 5 novembre 1813; MC/RE/XVII/8; Un registre de 189 feuillets de papier manuscrits, hauteur 36.5 x largeur 25.5 cm, composé de 7 cahiers foliotés par le notaire. Le registre est en médiocre état, la reliure nécessiterait une restauration. Le feuillet n°1 est déchiré, le feuillet n° 13 est volant.
  Le répertoire contient les informations suivantes: 1. le n° de l'acte dans l'année; 2. date du jour; 3. nature de l'acte passé en brevet; 4. nature de l'acte passé en minute; 5. nom, prénom, domicile des parties, indication sur la situation et les prix des biens; 6. date d'enregistrement de l'acte; 7. droits d'enregistrement.
  - Liste chronologique des actes pour la période du 1er juillet au 31 décembre 1807, 1er juillet - 31 décembre 1807; 1 r°-14 r°; 14 feuillets
  - Liste chronologique des actes pour la période du 2 janvier au 31 décembre 1808, 2 janvier - 31 décembre 1808; 14 v°-42 v°; 29 feuillets
  - Liste chronologique des actes pour la période du 2 janvier au 30 décembre 1809, 2 janvier - 30 décembre 1809; 43 r°-78 r°; 36 feuillets
  - Liste chronologique des actes pour la période du 1er janvier au 29 décembre 1810, 1er janvier - 29 décembre 1810; 78 r°-103 r°; 26 feuillets
  - Liste chronologique des actes pour la période du 3 janvier au 31 décembre 1811, 3 janvier - 31 décembre 1811; 103 r°-135 v°; 33 feuillets
  - Liste chronologique des actes pour la période du 2 janvier au 31 décembre 1812, 2 janvier - 31 décembre 1812; 136 r°-161 v°; 26 feuillets
  - Liste chronologique des actes pour la période du 2 janvier au 5 novembre 1813, 2 janvier - 5 novembre 1813; 161 v°-188 v°; 28 feuillets